最高法院刑事判決　　　　　　　　　　　　　　　九十一年度台上字第三二０八號
　　上　訴　人　乙○○
　　選任辯護人　俞兆年律師
　　上　訴　人　甲○○
右上訴人等因違反槍砲彈藥刀械管制條例案件，不服台灣高等法院中華民國八十九年
一月十一日第二審判決（八十八年度上訴字第三九一０號，起訴案號：台灣板橋地方
法院檢察署八十八年度偵字第九三號），提起上訴，本院判決如左：
    主  文
上訴駁回。
    理  由
按刑事訴訟法第三百七十七條規定：上訴於第三審法院，非以判決違背法令為理由，
不得為之。是提起第三審上訴，應以原判決違背法令為理由，係屬法定要件。且必須
依據卷內資料為具體之指摘，並足據以辨認原判決已具備違背法令之形式，始屬相當
。本件原判決維持第一審論上訴人乙○○以未經許可，寄藏改造模型槍，累犯罪，處
有期徒刑年陸月，併科罰金新台幣（下同）拾萬元；論上訴人甲○○以未經許可，
持有改造模型槍，累犯罪，處有期徒刑年肆月，併科拾萬元，並均諭知罰金易服勞
役之折算標準，扣案德製八釐米金屬改造模型槍壹支（槍枝管制編號0000000
000號）併宣告沒收之判決，駁回上訴人等在第二審之上訴。係依憑上訴人乙○○
對其於民國八十七年十二月十日下午六時許，在台北縣板橋市○○○路金帥遊樂場前
，將扣案之改造模型槍及子彈交付甲○○轉交予張太祟之事實，供認不諱。上訴人甲
○○於警訊及偵查中分別供稱：「（問：你被查獲德國製點二二手槍槍號磨損，該槍
從何而來？）該槍係於八十六年十二月十日十八時左右在（台北縣）板橋市○○○路
金帥遊樂場，由乙○○男子交給我，要我將該槍交給綽號觸目中，我行至（台北縣）
板橋市○○○路、南雅東路中央大樓前被警查獲。」、「（問：槍彈何來？）乙○○
於（八十七年）十二月十日下午六時許，在（台北縣）板橋市金帥遊樂場交給我，要
我交給觸目中，我走出來要交給計程車內的觸目中，結果計程車是警察開的，車內有
坐警察及乙○○和觸目中，結果我被抓了，乙○○和觸目中沒事。」、「（問：觸目
中姓名？）張泰（太）祟，住（台北縣）板橋市。」、「（問：槍彈是否你的？）不
是，是乙○○的，他叫我交給張太祟的，他於當天晚上六時許，在金帥遊樂場內交給
我，要我拿出去，說張太祟在計程車上，結果警察在計程車內，鄭（香其）看到警察
就跑了，當時張太祟問乙○○槍在那裡，鄭（香其）說在我這裡。」等語。並參酌證
人張太祟於第一審法院所證：「八十七年十二月十日，我因施（販）安被警捕獲，警
方要我檢舉販安之人或（持有）黑槍之人。我就試著打電話給鄭（香其），詢問其是
否有東西借我去台北處理事情。當天下午六、七點警員和我共乘三部車，至（台北縣
）板橋市金帥遊樂場，因鄭（香其）之前在電話中要我過去拿東西。到了現場後，黃
（光華）先上車，而鄭（香其）稱公司有事要處理，要黃（光華）跟我去處理事情，
鄭（香其）就離開。在車上，我就問黃（光華），是否有帶東西？他就從身上某部位
掏槍，該槍沒有任何包裝或（用）報紙包著，將槍交給我後，我就將槍交給車上之警
員。」證人即喬裝為計程車司機之警員歐陽健於原審及第一審法院分別證稱：「（問
：查獲槍彈情形如何？）張太祟因毒品案被我們抓到，他就主動向我同事李清欽供稱
鄭（香其）那邊有槍彈，我們就三部車過去，我沒有聽到他們如何聯絡鄭（香其）。
我開車載張（太祟）到金帥遊樂場，張（太祟）和被告二人（指乙○○和甲○○）說
什麼我不清楚，但被告黃（光華）將槍彈拿給張（太祟）時，我從照後鏡看到黃（光
華）從身上掏槍出來，槍沒有任何包裝。」、「當天我任計程車司機，張太崇坐在我
右座，李清欽坐正後方，甲○○在右後方，因甲○○當時坐在後座，我看不清楚（從
後視鏡），但黃拿槍交給張太崇時，我則有特別注意，因我怕張太崇拿到槍會對我們
不利，就有特別注意看，至於槍枝當時並無任何包裝，槍好像是黑色底銀白色，又好
像是銀白或黑色，我不確定。」證人即另一承辦本案之警員李清欽於第一審法院證以
：「（問：查獲槍彈情形如何？）八十七年十二月十日，因張太祟之前涉販毒被我們
查獲後，他主動供出知道何人有槍，他就在警局打電話給鄭（香其），說有事情要請
他處理，問他那裡是否有槍，並說有利可圖。鄭（香其）就要張太祟過去，我就和同
事歐陽健和張太祟共乘一部車，另外還有一、二部一起到查獲現場後，鄭（香其）來
車上，張（太祟）跟鄭（香其）說，要他帶東西去有利可圖，鄭（香其）就說他有事
情，要小弟黃（光華）和他過去就好，說完後就離開了。黃（光華）就在車上從腹部
掏出槍枝，我就把它拿過來，但我已忘記該槍是否有包裝。」證人王芳蘭於第一審法
院證述：「（問：張太祟有否委託你們保管任何東西？）我在（台北縣）板橋市○○
○路七十七號被告（上訴人）乙○○經營之電玩店任職將近一年，八十七年十二月才
離職。八十七年十月底某日，庭上之張太祟有拿一個手提袋請我們幫他保管，他說不
貴重，我就要他自己拿到店裡櫃台放，我不知裡面是何物。過了一、二小時後，我有
打電話向鄭（香其）說此事，他也沒有問那包是何物，後來我不清楚那包東西被誰拿
走」各等語。復有德製八釐米金屬改造模型槍一支、子彈五顆扣案足憑。而該扣案之
槍彈經送鑑定結果，認係由德製八釐米金屬模型槍車通槍管並於槍管前端加裝金屬襯
管改造而成，機械性能良好，可擊發適用子彈，認具殺傷力；送鑑子彈一顆，認係制
式口徑八ＭＭ空包彈（彈底標記為ＷＡＤＩＥ八ＭＭ）加裝六ＭＭ之金屬彈頭改造而
成，經試射，可擊發，認具殺傷力，其餘子彈四顆，則無殺傷力，有內政部警政署刑
事警察局八十七年十二月十八日刑鑑字第九七四九七號鑑驗通知書附卷可稽等證據資
料，而為論斷，已敘述其所憑之證據及認定之理由。而以上訴人等均否認有違反槍砲
彈藥刀械管制條例犯行，乙○○並辯稱：伊不知張太祟寄藏之東西係槍彈；甲○○則
辯以：伊不知乙○○要伊轉交予張太祟之東西係槍、彈各等語，皆屬卸責之詞，不足
採信，在理由內依憑卷證資料，詳加指駁。並說明上訴人乙○○、甲○○係基於自由
意思而寄藏或持有槍、彈，自應構成犯罪，殊無因警員之喬裝偵查、陷害教唆得解免
刑責。又本件事證已臻明確，乙○○聲請傳訊證人邱顯榮；甲○○聲請再傳證人張太
祟，並予測謊，均與待證事實無關，核無傳喚調查之必要之理由。從形式上觀察，原
判決並無證據上理由矛盾，或應於審判期日調查之證據未予調查之違法情形存在。上
訴意旨，置原判決所為之明白論斷於不顧，專憑其個人意見，就原審採證認事職權之
適法行使及原判決理由已詳細說明之事項，漫事爭執，難認已符合首揭法定之第三審
上訴要件。又第二審之審判長依刑事訴訟法第九十四條訊問被告後，應命上訴人陳述
上訴之要旨，並準用第一審審判之規定，就案情訊問被告，並調查證據，證物應示被
告，如係卷宗內之筆錄及其他文書可為證據者，應向被告宣讀或告以要旨，此種關於
審判期日之訴訟程序是否依法踐行，專以審判筆錄為證。原審審判長於審判期日已將
扣案之槍枝提示命上訴人等辯論，乙○○答：「我沒見過」；甲○○答：「是此槍不
錯」，有該審判筆錄可憑，上訴意旨徒以卷內並無原審向贓物庫調取扣案槍枝之資料
云云，指摘原審所踐行之訴訟程序有瑕疵，不免誤會，又扣案子彈五顆，其中一顆具
有殺傷力，已試射完畢，無從提示，其他四顆不具殺傷力，原判決未採為判決上訴人
等罪刑之基礎，未予提示命上訴人等辯論，對於判決結果不生影響，不得執以指摘據
為第三審上訴之正當理由。其上訴違背法律上之程式，應予駁回。
據上論結，應依刑事訴訟法第三百九十五條前段，判決如主文。
中      華      民      國    九十一    年      六      月     十二     日
                              最高法院刑事第十庭
                                  審判長法官  林  增  福
                                        法官  邵  燕  玲
                                        法官  吳  昆  仁
                                        法官  陳  世  雄
                                        法官  惠  光  霞
      右正本證明與原本無異
                                              書  記  官
中      華      民      國    九十一    年      六      月     十七     日
